【裁判字號】    89,上易,676
【裁判日期】    890329
【裁判案由】    傷害
【裁判全文】
臺灣高等法院刑事判決                  八十九年度上易字第六七六號
    上  訴  人
    即  被  告  丙○○
右上訴人因傷害案件，不服台灣板橋地方法院，八十八年度易字第四０七七號，中華
民國八十八年十二月十七日第一審判決（起訴案號：臺灣板橋地方法院檢察署八十八
年度偵字第一四五一八號）提起上訴，本院判決如左：
    主  文
上訴駁回。
    事  實
一、丙○○係以駕駛營業小客車為業即計程車司機，於民國八十八年四月二十八日上
    午十時五十分許，在臺北市長庚醫院前，以車號Ｄ五－七一一號之營業小客車搭
    載乘客甲○○、乙○○父女二人前往臺北縣中和市市公所，在其所駕駛之車輛行
    經福和橋後，乙○○即指引丙○○行進路線，惟丙○○不滿乙○○自以為是之指
    引，乃沿途牢騷不停，車行至臺北縣永和市○○路三五巷口前，甲○○父女不
    願再繼續乘坐，乃示意丙○○停車，而在支付車資時雙方又有所爭執，接著在甲○○下車關車門時，丙○○認甲○○故意用力將車門關上，在下車查看車輛是否
    受損並質問甲○○為何要用力關門時，竟基於普通傷害之概括犯意，以拳頭毆打
    甲○○頭部，在甲○○倒地後，再以腳踢甲○○四肢，而乙○○見狀上前制止時
    ，丙○○亦基於同前之犯意，連續以拳頭毆打乙○○頭部，致甲○○受有右上眉
    擦傷併血腫、右臉擦傷併血腫、右臉內側、右手肘、右手、右鎖骨部、前胸、左
    臉等多處擦傷，乙○○受有前額血腫、右臉瘀傷、右側頸部擦傷、左側頸部瘀傷
    之傷害，嗣為路人發現而制止丙○○並報警處理後，而得知上情。
二、案經甲○○、乙○○訴由臺北縣警察局永和分局報告臺灣板橋地方法院檢察署檢
    察官偵查起訴。
    理  由
一、訊據上訴人即被告丙○○坦承右開犯行不諱，並據告訴人甲○○、乙○○在偵審
    中指訴綦詳，告訴人乙○○指稱：因伊指引被告行車路線，其即沿途發牢騷，在
    付車資時又認為伊給少了，復因伊父親下車時將車門關得有些大聲，其便出手毆
    打伊父親，伊上前要拉開亦被波及，在拉扯間伊是有抓其頭部，並把其衣服抓破
    ，最後是路人出手相救並報警處理等語，告訴人甲○○指稱：伊下車關上車門後
    ，被告即下車問伊為什麼要把車門關得那麼用力，接著就以拳頭毆打伊頭部，伊
    倒下後又以腳踢伊四肢，在伊女兒趕過來扶伊時，被告轉向打伊女兒，直到路過
    民眾制止才停止毆打伊等語，而告訴人甲○○、乙○○亦因而受有傷害，並有診
    斷證明書二紙在卷（偵卷第六頁至第七頁）可佐。本件事證明確，其傷害犯行堪
    以認定，應予依法論科。
二、核被告所為，係犯刑法第二百七十七條第一項之傷害人之身體罪。其先後毆打甲○○、乙○○之行為，時間緊接，方法相同，觸犯構成要件相同之罪名，顯係基
    於概括犯意反覆為之，應依連續犯之規定論以一罪，並加重其刑。
三、原審以被告罪證明確，適用刑法第五十六條、第二百七十七條第一項、第四十一
    條，罰金罰鍰提高標準條例第一條前段、第二條，併審酌被告以駕駛計程車為業
    ，僅因不滿所搭載之乘客之作為，即出手傷人，對公眾往來之安全造成極大之威
    脅，及犯罪之動機、目的、手段、犯後態度及告訴人所受傷勢等一切情狀，量處
    有期徒刑肆月，如易科罰金以參百元折算壹日。其認事用法，均無不合，被告上
    訴意旨以量刑過重並指摘原判決不當，為無理由，應予駁回。
據上論斷，應依刑事訴訟法第三百六十八條，判決如主文。
本案經檢察官鄭富銘到庭執行職務
中     華     民     國    八十九   年       三       月     二十九     日
                             臺灣高等法院刑事第二十五庭
                                 審判長法  官  許  國  宏
                                       法  官  袁  從  楨
                                       法  官  洪  光  燦
右正本證明與原本無異。
不得上訴。
                                       書記官  張  永  富
中     華     民     國    八十九   年       四       月       一       日
附錄：本案論罪科刑法條全文
刑法第二百七十七條
傷害人之身體或健康者，處三年以下有期徒刑，拘役或一千元以下罰金。
犯前項之罪，因而致人於死者，處無期徒刑或七年以上有期徒刑，致重傷者，處三年
以上、十年以下有期徒刑。


司法院資訊處製作；財團法人民間司法改革基金會備份。
